最高法院民事裁定　　　　　　　一○○年度台抗字第六九九號
再 抗告 人　英屬維京群島商加州健康事業有限公司台灣分公司
法定代理人　廖淑宜
訴訟代理人　劉立恩律師
上列再抗告人因與相對人英屬維京群島商亞太置地第五股份有限
公司台灣分公司間聲請假扣押事件，對於中華民國一○○年五月
三十一日台灣高等法院裁定（一○○年度抗字第六七七號），提
起再抗告，本院裁定如下：
    主  文
再抗告駁回。
再抗告訴訟費用由再抗告人負擔。
    理  由
本件相對人向台灣台北地方法院（下稱台北地院）聲請假扣押，
經該院准相對人供擔保新台幣（下同）九百零四萬元或等值之台
新國際商業銀行可轉讓定期存單後，得對再抗告人財產於二千七
百十一萬五千三百十一元之範圍內為假扣押，再抗告人提起抗告
。原法院以：相對人主張再抗告人與伊之前手萬國百貨事業股份
有限公司就台北市○○區○○街五一號萬國百貨大樓訂有租賃契
約，伊因受讓上開租賃標的物而繼受系爭租賃契約，依系爭租賃
契約，再抗告人應於每年二月一日前，依該年度每月租金數額（
包括營業稅及管理費）開立十二張發票日為每月一日之支票予伊
，且應開立面額二千二百十二萬元之擔保支票作為擔保金之一部
，並於原擔保支票有效期間屆滿三十日前，替換為新有效期之擔
保支票，再抗告人前提供之擔保支票於民國一○○年二月一日到
期，竟未依約替換新有效期之擔保支票，且未給付一○○年二月
份之租金四百七十二萬五千元及管理費二十七萬零三百十一元，
伊對再抗告人有上開債權，且依報導，再抗告人經營之加州健身
中心已於九十九年十月一日起由世界健身中心接手，伊有日後不
能強制執行或甚難執行之虞，業據提出系爭租賃契約書、土地及
建物登記謄本、所有權移轉通知書、存證信函、相關新聞報導及
照片為證，可認相對人已就假扣押請求及假扣押原因盡釋明之責
，且相對人亦陳明願供擔保等詞，爰維持台北地院所為之裁定，
駁回再抗告人之抗告，經核並無適用法規顯有錯誤之情事。再抗
告意旨雖略以：請求交付支票，非金錢請求，亦非得易為金錢請
求之請求，原裁定將物之交付請求權誤認為金錢或得易為金錢之
請求權，適用法規顯有錯誤，另認定華泰商業銀行帳戶存款非伊
所有，有認定事實不依證據之違法云云。惟查相對人係主張再抗
告人未依約交付供作擔保金一部之支票及作為支付租金方法之支
票，為保全將來強制執行而聲請假扣押，上開支票係擔保金及租
金之代替或支付方法，核均屬金錢請求或得易為金錢請求之請求
，原法院維持台北地院所為准供擔保後假扣押之裁定，適用民事
訴訟法第五百二十二條第一項並無錯誤。至再抗告人於華泰商業
銀行信託帳戶存款六千六百餘萬元之權利歸屬，乃係事實認定問
題，亦非適用法規顯有錯誤，再抗告人之再抗告並無理由。
據上論結，本件再抗告為無理由。依民事訴訟法第四百九十五條
之一第二項、第四百八十一條、第四百四十九條第一項、第九十
五條、第七十八條，裁定如主文。
中    華    民    國  一○○  年    九    月   十五   日
                      最高法院民事第七庭
                          審判長法官  顏  南  全  
                                法官  林  大  洋  
                                法官  鄭  傑  夫  
                                法官  陳  玉  完  
                                法官  陳  重  瑜  
本件正本證明與原本無異
                                      書  記  官  
中    華    民    國  一○○  年    九    月  二十七  日
                                                      v